# 少数股东单方投资会计处理及现金流列示问题

提问人：kuangdachenxin 时间：2017-04-06 00:20:20
A持股C公司51%，B持股C公司49%，D公司持股A公司51%。C公司为 45 万吨基建矿井，因政策原因停止在建。 2016 年A公司不再支付C公司日常开支，B公司共支付C公司日常开支现金流 1000 万元。C公司应如何账务处理？报表如何列示？A合并报表如何列示？D合并报表如何列示？D合并层面如何列示该现金流？ D合并层面来看，是否应将B的投资全部还原到少数股东权益，保持合并层面资本公积不变。该现金流列示到：吸收投资收到的现金。

回答人：chenyiwei
要明确几点： 1 、为何由B单方面承担C的日常开支？将来C是否要偿还给B？ 2 、如果无需偿还，则由此增加的C的权益如何由A、B分享？ 另外，应关注C层面对该在建工程是否存在减值的问题。

提问人：kuangdachenxin 时间：2017-04-17 15:49:41
1 、因C公司不符合未通过政府部门的验收，停止在建，B公司与D公司签署托管协议，由B公司独立出资协调生产，D公司只委派生产管理人员。投产后D按产量收取托管费用，其他收益归属B公司。C不用归还B公司增资。 2 、从合并层面来讲，B单方面增资增加的权益，是否应全部归属于B？ 3 、该在建工程因复产有望，暂未计提减值。

回答人：chenyiwei
B单方面出资增加的权益是否全部归属于B，要看C的公司章程、托管协议中是如何约定的，并不一定。

提问人：kuangdachenxin 时间：2017-04-18 17:59:58
这种情况，现金流合并层面应如何列示？账务处理时增加本期资本公积是否合适？

回答人：chenyiwei
吸收投资收到的现金，或者收到其他与筹资活动有关的现金。是否计入资本公积要看具体的投资条款。